# 林地使用权摊销在郁闭前是否应计入消耗性生物资产？

提问人：syz621028 时间：2012-05-11 10:01:29
请教在公司购置的林地上自行营造的林地（消耗性生物资产）是否应包括郁闭前该林地使用权的摊销费用？ 会计准则规定“自行营造的消耗性林木资产和公益性林木资产的成本，包括郁闭前发生的造林费、抚育费、营林设施费、良种试验费、调查设计费、资本化利息和应分摊的间接费用等必要支出”

回答人：chenyiwei
理论上应当包含。请有这方面实务经验的网友指正，谢谢。

提问人：emmaye 时间：2012-09-26 18:02:27
回复 chenyiwei 的帖子
请教陈版：一块土地上，有郁闭和未郁闭，应该怎么分摊？是全部分摊到未郁闭部分吗？还是一部分分摊到郁闭、费用化，另外分摊至未郁闭、资本化？

回答人：chenyiwei
可能是按面积、株数等作为权数，在已郁闭和未郁闭两部分之间分摊。这个问题我没有实际操作过，请向有实务经验的网友咨询，谢谢。